# 请教：是否为租赁业务的判断

提问人：fengguzi1986 时间：2021-04-09 15:25:29
A公司向B公司提供智能服务硬件（单套硬件 5000 左右）及软件系统，B公司使用智能服务硬件后可在原价格基础上加价，加价部分双方分成，硬件使用按次收费。
1 、A公司可以通过软件系统有权控制硬件开关使用，监控使用情况，每套硬件固定服务位置，B公司无法挪作他用。
2 、B公司消费者在进入固定区域后，硬件可自动感应启动，无需B公司操作，只需保证联网和通电，硬件功能不是B公司专用，拆回还可以用到其他地方。
3 、B公司部分区域提供原服务，部分区域提供含智能硬件服务，互不冲突。
4 、合作期间，硬件所有权归A公司，合作结束归B公司。
5 、会设定保底使用次数，保底次数收费的分成可以覆盖硬件成本。
请问这种情况下，这项业务属于租赁还是提供服务？

回答人：chenyiwei
首先要明确：提供硬件是否构成一项单独的履约义务？主要考虑是：A如果只提供硬件和和软件给B，不提供其他服务，则对B而言有无单独的商业价值？该硬件和软件是否必须配合只有A公司才能提供的服务（如特殊的网络环境、后台数据处理服务等）才能使用？
如果硬件和软件不能单独使用，必须配合A公司提供的特殊环境和服务，则硬件和软件本身不构成单独的履约义务，只是A公司提供服务的载体。
如果硬件可以单独使用而无需A公司提供额外服务，即构成单独的履约义务。根据主帖信息看，“会设定保底使用次数，保底次数收费的分成可以覆盖硬件成本”，此时可以确认为一项分期收款销售业务（新租赁准则第四十二条）。